臺灣宜蘭地方法院刑事判決　　　　　　　　　　　　　　九十一年度易字第八四號
　　公　訴　人　臺灣宜蘭地方法院檢察署檢察官
　　被　　　告　乙○○
右列被告因竊盜案件，經檢察官提起公訴（九十一年度偵字第七十三號），及移送併
辦（臺灣宜蘭地方法院檢察署九十一年度偵字第三三五一號、第三六六二號），本院
判決如左：
    主  文
乙○○連續於夜間侵入住宅竊盜，累犯，處有期徒刑柒月。
    事  實
一、乙○○曾因違反肅清煙毒條例案件，經臺灣宜蘭地方法院於民國八十四年一月二
    十六日判處有期徒刑確定，應執行有期徒刑為四年三月，於八十四年二月十日入
    監執行，八十五年六月十四日假釋出監，而於八十八年一月二十六日縮刑期滿，
    假釋未經撤銷，其未執行之刑以已執行完畢論。猶不知悔改，意圖為自己不法之
    所有，並基於概括之犯意，先於九十年十一月九日晚間七時許，至宜蘭市○○路
    二十九巷八十八弄四號有人居住之住宅兼營業處所（家庭美容院）一樓，趁該住
    宅之門未上鎖之便，進入竊取置放於桌上之新臺幣（下同）一千元、玉山銀行信
    用卡一張及女用手錶一支。復於九十年十二月十日上午九時許，至宜蘭市○○路
    一六０號中藥行，趁無人注意之際，進入未上鎖之屋內，竊取電子秤及封口機各
    一台。又於九十年十二月二十四日下午五時三十分許，至宜蘭縣宜蘭市○○路四
    十四之十五號統一超商，竊取超細鋼珠筆二支、造型三用筆二支、中性筆二支、
    銼刀趾剪刀一支、迷你修眉刀一支、摩卡咖啡一包、雙面膠帶一捲、ＰＤＡ筆二
    支。嗣分別於九十年十一月九日晚間七時二十分許、九十年十二月十日上午九時
    許為警當場查獲及九十年十二月二十四日下午五時三十分許，取餅乾一包及礦泉
    水一瓶至櫃檯結帳，經店員察覺有異報警處理，並扣得前開竊得之一千元、玉山
    銀行信用卡一張、女用手錶一支、電子秤一台、封口機一台、超細鋼珠筆二支、
    造型三用筆二支、中性筆二支、銼刀趾剪刀一支、迷你修眉刀一支、摩卡咖啡一
    包、雙面膠帶一捲、ＰＤＡ筆二支，始查知上情。
二、案經宜蘭縣警察局宜蘭分局報請臺灣宜蘭地方法院檢察署檢察官偵查起訴及宜蘭
    縣警察局宜蘭分局報請臺灣宜蘭地方法院檢察署檢察官偵查後移送本院併辦。
    理  由
一、訊據被告乙○○對於於九十年十一月九日至宜蘭市○○路二十九巷八十八弄四號
    之住宅竊盜之事實，坦認不諱。對於九十年十二月十日竊取電子秤及封口機之事
    實則矢口否認，辯稱：我在路上剛好遇到朋友黃曉玲，她說她有跟老闆說好，她
    說要回去騎機車，要我把電子秤、封口機搬出來，她要拿去賣，當時店面的門已
    經開好，我以為她已經說好了，我把東西放在腳踏車的上面，我看到老闆後，我
    沒有想跑的意思云云。對於九十年十二月二十四日至宜蘭市○○路四十四之十五
    號之統一超商竊盜之事實，雖坦承拿取超細鋼珠筆等物，惟辯稱：我當時有吸食
    安非他命的關係，自己也不清楚，我每次吸食毒品後，都會做些自己不清楚的事
    情云云。經查：
  （一）被告於九十年十一月九日竊盜之事實，業據被告於警訊、偵查及本院審理時
        中坦認不諱，並經被害人丙○○於本院調查時指述明確，且有贓物認領保管
        單一紙附卷可稽，核與被告前開任意性自白相符。
  （二）被告於九十年十二月十日竊取電子秤及封口機各一台之事實，業據被害人丁
        ○○指述明確：看見竊嫌正準備騎腳踏車右手拿著我的電子秤，腳踏車籃內
        置放我店內之封口機，準備要騎腳踏車走等語（九十年十二月十日警訊筆錄
        參照），且經證人甲○○於警訊及本院審理時結證稱：（問：進入竊盜者有
        幾人？）一人，‧‧‧我看到被告進入店裡二次，店老闆沒有出來，看到被
        告拿電子秤出來等語明確（本院九十一年四月十七日審理筆錄參照），顯見
        被告係獨自一人進入上開中藥行內拿取電子秤及封口機，且被告雖辯稱係朋
        友黃曉玲說有跟老闆說好，惟證人曾方婷即中藥行之老闆娘證稱：我不認識
        黃曉玲這個人，且該電子秤及封口機是我做生意用的，怎麼可能拿給人家等
        語明確（九十年十二月十日警訊筆錄參照）。參以被告於警訊中陳稱電子秤
        是其朋友放置在店外箱子上，因看到傾斜快要掉下來才將之扶正，而於本院
        調查時則供陳：我在路上剛號遇到朋友黃曉玲，她說她有跟老闆說好，她說
        要回去騎機車，要我把電子秤、封口機搬出來她要拿去賣云云，其所辯前後
        經核均不相符，此外復有贓物認領保管單在卷可稽。綜上所述，被告所辯顯
        係卸責之詞，不足採信。
  （三）被告對於九十年十二月二十四日竊盜之事實，雖以因吸食安非他命不清楚竊
        取等情置辯。惟被告於竊取超細鋼珠筆二支、造型三用筆二支、中性筆二支
        、銼刀趾剪刀一支、迷你修眉刀一支、摩卡咖啡一包、雙面膠帶一捲、ＰＤ
        Ａ筆二支等物之同時，取餅乾一包及礦泉水一瓶至櫃臺結帳，此為被告所自
        承，且經證人張憲鋌於警訊時證稱：郭女走進店裡似要買東西，邊看邊拿，
        而且我在裝設之錄放影機內有看見她拿物品放置衣服內，等她要結帳時，卻
        只有拿一罐礦泉水結帳等語明確（九十年十二月二十四日警訊筆錄參照），
        則被告於竊取後，尚且以佯裝結帳之方式，企圖避免店員之注意，顯見被告
        於竊盜之時，對於自己之行為當有足夠之認識，且有贓物認領保管單附卷可
        資憑佐，故被告所辯，不足採信。綜上所述，本件事證明確，被告犯行堪以
        認定。
二、被告乙○○於夜間進入被害人開設之家庭美容店內，該美容店經被害人丙○○到
    庭陳稱：我家是開美容的，我們住在樓上，一樓有店面及廚房，沒有完全隔開，
    可以從前面看到廚房等語明確（本院九十一年四月四日訊問筆錄參照），則該家
    庭美容店，係住家兼店鋪使用，前面經營美容，後面則為住家之廚房，則被告於
    夜間侵入竊取財物，故核被告所為，係犯刑法第三百二十一條第一項第一款之於
    夜間侵入住宅竊盜罪；檢察官漏未慮及被告於夜間侵入住宅竊盜之事實，因認被
    告所為係犯刑法第三百二十條第一項之普通竊盜罪，尚有未洽，惟本案竊盜之社
    會基本事實同一，僅竊盜之方法不同，爰予變更起訴法條。被告先後多次竊盜及
    夜間侵入住宅竊盜犯行之時間緊接，犯意概括，所犯構成要件相同，為連續犯，
    依法以加重竊盜之一罪論，並加重其刑。查被告曾因肅清煙毒條例案件，經臺灣
    宜蘭地方法院於民國八十四年一月二十六日判處有期徒刑確定，應執行有期徒刑
    為四年三月，於八十四年二月十日入監執行，八十五年六月十四日假釋出監，而
    於八十八年一月二十六日縮刑期滿，假釋未經撤銷，其未執行之刑以已執行完畢
    論，有卷附臺灣高等法院檢察署刑案紀錄簡覆表可按，其受有期徒刑之執行完畢
    ，五年以內再犯有期徒刑以上之罪，為累犯，依法加重其刑。公訴人雖僅就被告
    於九十年十二月二十四日之犯行提起公訴，然檢察官就犯罪事實一部起訴者，其
    效力及於全部，本件被告於九十年九月十一日、九十年十二月十日部分竊盜之犯
    罪事實，與前揭論罪科刑之部分，有連續犯之關係，已如前述，本院自應就屬於
    裁判上一罪之部分一併加以裁判。爰審酌被告多次行竊，所生危害非輕，惟犯後
    坦承犯行，態度良好及其行為手段、情節等一切情狀，量處如主文所示之刑。
據上論斷，應依刑事訴訟法第二百九十九條第一項前段、第三百條，刑法第五十六條
、第三百二十一條第一項第一款、第四十七條，判決如主文。
本案經檢察官賴慶祥到庭執行職務
中        華        民        國    九十一    年    四    月    二十六  日
                                  臺灣宜蘭地方法院刑事第一庭
                                      審判長法  官    林  明  山
                                            法  官    辜  漢  忠
                                            法  官    鄭  貽  馨
右正本證明與原本無異。
如不服本判決，應於判決送達後十日內向本院提出上訴狀( 應附繕本 )，上訴於臺灣
高等法院。
                                            書記官    陳  憲  文
中        華        民        國    九十一    年    四    月    二十九  日
附錄論罪法條
中華民國刑法第三百二十條第一項
 (普通竊盜罪、竊佔罪)
意圖為自己或第三人不法之所有，而竊取他人之動產者，為竊盜罪，處五年以下有期
徒刑、拘役或五百元以下罰金。
中華民國刑法第三百二十一條第一項第一款
 (加重竊盜罪)
犯竊盜罪而有左列情形之一者，處六月以上五年以下有期徒刑：
一  於夜間侵入住宅或有人居住之建築物、船艦，或隱匿其內而犯之者。
